【裁判字號】    99,交聲,2938
【裁判日期】    991029
【裁判案由】    交管條例聲異
【裁判全文】
臺灣板橋地方法院交通事件裁定        99年度交聲字第2938號
異  議  人
即受處分人  甲○○
上列異議人即受處分人因違反道路交通管理處罰條例案件，對於
交通部公路總局臺北區監理所板橋監理站於民國九十九年九月十
六日所為板監裁字第裁四一－一AF四九六五四五號裁決，聲明異
議，本院裁定如下：
    主  文
異議駁回。
    理  由
一、按標繪紅實線於路側，用以禁止臨時停車；禁止臨時停車線
    為紅色實線，用以指示禁止臨時停車路段，以劃設於道路緣
    石正面或頂面為原則，無緣石之道路得標繪於路面上，距路
    面邊緣以三十公分為度，道路交通標誌標線號誌設置規則第
    一百四十九條第一項第一款第五目、第一百六十九條第一、
    二項定有明文。又汽車駕駛人停車時，在禁止臨時停車處所
    停車者，處新臺幣（下同）六百元以上一千二百元以下罰鍰
    ，道路交通管理處罰條例第五十六條第一項第一款亦有規定
    。
二、受處分人即異議人甲○○駕駛所有車牌號碼N89-623 號重型
    機車，於民國九十九年八月十三日上午九時五十七分許，停
    放在設有禁止臨時停車標線之臺北市○○街一二三號周邊，
    因駕駛人不在現場，為臺北市停車管理工程處執勤人員逕行
    拍照存證製單舉發，受處分人於九十九年九月十六日應到案
    日期前之同年八月十三日提出申訴，原處分機關函請舉發單
    位調查結果，仍認受處分人有前揭違規行為，原處分機關乃
    於九十九年九月十六日，依道路交通管理處罰條例第五十六
    條第一項第一款及違反道路交通管理事件統一裁罰基準表之
    規定，裁處受處分人罰鍰六百元。
三、異議人即受處分人甲○○於聲明異議狀中固坦承其所駕駛之
    上開車輛有於上述時地臨時停車一事，惟矢口否認有何違反
    道路交通管理處罰條例之行為，辯稱：開單時伊人在前面，
    但停車管理處還是開單云云。經查，異議人於上揭時地確有
    將上揭重型機車停放於劃有紅色實線之禁止臨時停車處所之
    事實，為異議人所不否認，並有卷附舉發照片一幀附卷可稽
    ，是異議人確有在上揭劃有紅色實線之禁止臨時停車處所左
    側路面停車之事實，自堪認定；又異議人於異議狀中既自承
    ：伊人就在前面，停車管理處未前來勸導駛離等語，顯見異
    議人確有在禁止臨時停車處所之紅線停車之事實，至於異議
    人於違規發生後，是否人在附近，亦或於事後有無主動駛離
    ，並不影響其違規行為之成立，異議人以前詞置辯，洵不足
    採。本件事證明確，違規行為足堪認定，應依法論處。
四、綜上，原處分機關審酌違規相關情節，依首揭規定，裁處異
    議人罰鍰，於法無何違誤不當之處。本件異議為無理由，應
    予駁回。
據上論斷，應依道路交通事件處理辦法第十八條，裁定如主文。
中    華    民    國    99    年    10    月    29    日
                       臺灣板橋地方法院交通法庭
                               法  官  王綽光
上正本證明與原本無異
如不服本裁定應於送達後5日內向本院提出抗告狀
                               書記官  許清秋
中    華    民    國    99    年    11    月    3     日

司法院資訊處製作；財團法人民間司法改革基金會備份。
